【裁判字號】    98,訴,260
【裁判日期】    980416
【裁判案由】    違反毒品危害防制條例
【裁判全文】
臺灣屏東地方法院刑事判決               98年度訴字第260號
公  訴  人  臺灣屏東地方法院檢察署檢察官
被      告  甲○○
                    （現在臺灣屏東監獄竹田分監執行中）
上列被告因違反毒品危害防制條例等案件，經檢察官提起公訴（
98年度毒偵字第248 號），被告於本院準備程序進行中，就被訴
事實為有罪之陳述，經本院告知簡式審判程序意旨，並聽取當事
人之意見後，本院合議庭裁定由受命法官獨任依簡式審判程序審
理，判決如下：
    主  文
甲○○施用第一級毒品，累犯，處有期徒刑壹年貳月。又施用第
二級毒品，累犯，處有期徒刑拾月。應執行有期徒刑壹年拾月。
    事  實
一、甲○○前於民國93年間，因施用毒品案件，經法院裁定送觀
    察勒戒後，認無繼續施用毒品傾向，於93年7 月5 日執行完
    畢釋放，並經臺灣屏東地方法院檢察署檢察官以93年度毒偵
    字第1129號為不起訴處分確定。又於95年間，因施用毒品、
    竊盜等案件，分別經臺灣高等法院高雄分院以95年度上訴字
    第1780號、本院以95年度易字第606 號判處有期徒刑1 年4
    月、10月與1 年3 月，合併定應執行有期徒刑3 年，再經減
    刑為應執行有期徒刑1 年6 月確定，並於97年6 月13日執行
    完畢。詎其仍不知悔改，明知海洛因、甲基安非他命業經公
    告列為毒品危害防制條例之第一級、第二級毒品，不得持有
    、施用，竟基於施用第一級毒品之犯意，於97年11月30日10
    時許，在屏東縣竹田鄉○○村○○街99號住處內，以將海洛
    因粉末摻水置入所有針筒後注射血管之方式，施用第一級毒
    品海洛因1 次。另基於施用第二級毒品之犯意，於97年11月
    30 日 上午某時許，在上開地點，以將甲基安非他命放入所
    有玻璃球內燒烤後吸食煙霧之方式，施用第二級毒品甲基安
    非他命1 次。嗣於97年12月2 日，在屏東縣竹田鄉○○村○
    ○路228 號處，甲○○因涉嫌另案為警調查時，遭察見手臂
    上有明顯注射針孔痕跡，後經其同意採集尿液送驗，結果呈
    現嗎啡及甲基安非他命陽性反應，始悉上情。
二、案經屏東縣政府警察局內埔分局報告臺灣屏東地方法院檢察
    署檢察官偵查起訴。
    理  由
一、本件被告甲○○所犯均係死刑、無期徒刑或最輕本刑為3 年
    以上有期徒刑以外之罪，亦非屬臺灣高等法院管轄第一審之
    案件，其於準備程序中就被訴事實為有罪之陳述，經本院告
    知簡式審判程序之旨，並聽取當事人意見後，本院合議庭依
    刑事訴訟法第273 條之1 第1 項為裁定，由受命法官獨任進
    行簡式審判程序。又簡式審判程序之證據調查，依刑事訴訟
    法第273 條之2 規定，不受同法第159 條第1 項審判外陳述
    排除之限制；再被告對於卷內各項證據亦不爭執證據能力，
    復無事證顯示有何違法取得或類此瑕疵之情，故卷內所列各
    項證據，自均有證據能力，合先敘明。
二、上揭犯罪事實，業據被告均坦承不諱（見本院98年4 月2 日
    審判筆錄第4 頁），又其於97年12月2 日為警採集之尿液送
    驗結果，亦呈嗎啡及甲基安非他命陽性反應，有臺灣檢驗科
    技股份有限公司濫用藥物尿液檢驗報告、被告之尿液送驗代
    號與姓名對照表各1 紙在卷可考，以及被告手臂佈有注射針
    孔痕跡之照片1 張足資佐證（見警卷第5 、8-9 頁）。是認
    被告上開自白與事實相符，堪以採信。從而本件事證已明，
    被告犯行洵足認定，應依法論科。
三、查被告前因施用毒品案件，經法院裁定送觀察勒戒執行等情
    ，有上開被告毒品前科與執行情形，及其前案紀錄表、刑案
    資料查註紀錄表各1 份為憑，被告於觀察勒戒執行完畢後，
    5 年內再犯本件施用毒品罪，是依毒品危害防制條例第23條
    第2 項之規定，應予依法追訴。按海洛因、甲基安非他命分
    別係毒品危害防制條例第2 條第2項 第1 款、第2 款所定之
    第一級、第二級毒品。核被告所為，係犯毒品危害防制條例
    第10條第1 項之施用第一級毒品罪，及同條第2 項之施用第
    二級毒品罪。被告持有第一級毒品海洛因及第二級毒品甲基
    安非他命進而施用，其持有之低度行為均應被施用之高度行
    為所吸收，不另論持有第一級、第二級毒品之罪。被告所犯
    上開2 罪間，犯意各別，行為互殊，應分論併罰。被告有如
    事實欄所載之犯罪科刑執行情形，有上開前案紀錄資料可考
    ，其於徒刑執行完畢後，5 年內故意再犯本件有期徒刑以上
    之各罪，為累犯，均應依刑法第47條第1 項之規定加重其刑
    。爰審酌被告前經法院裁定送觀察勒戒及因施用毒品遭判處
    徒刑，仍不知悔悟，猶繼續施用毒品，併同有施用兩種毒品
    之情，確有不該，且觀被告甫因施用毒品等案件入獄服刑，
    於97年6 月13日執行完畢，即旋於97年7 月31日再度因施用
    毒品案件遭到起訴（臺灣屏東地方法院檢察署97年度毒偵字
    第1378號），並經本院於97年10月23日以97年度訴字第1218
    號判處有期徒刑1 年，有上開前案紀錄資料足稽，而被告仍
    沈溺於毒品，進而於97年11月30日犯下本件犯行，堪認其自
    陷於毒癮之害甚烈，本不宜寬貸，惟念及被告犯後已坦承犯
    行，態度尚可等一切情狀，分別量處如主文所示之刑，並依
    法定其應執行之刑，以示懲儆。
四、本件被告所有供其施用第一級毒品使用之注射針筒，及供施
    用第二級毒品甲基安非他命使用之玻璃球，均未扣案，且於
    查獲前已遭丟棄而不復存在乙節，業經被告於本院審理中供
    述明確（見本院98年4 月2 日審判筆錄第4 頁），自均無沒
    收之必要，爰不宣告沒收，併此敘明。
據上論斷，應依刑事訴訟法第273 條之1 第1 項、第299 條第1
項前段，毒品危害防制條例第10條第1 項、第2 項，刑法第11條
前段、第47條第1 項、第51條第5 款，判決如主文。
本案經檢察官陳啟能到庭執行職務
中    華    民    國    98    年     4    月    16    日
                  刑事第四庭  法  官  江振源
以上正本證明與原本無異
如不服本判決，應於判決送達後10日內向本院提出上訴書狀（應
附繕本），其未敘述上訴理由者，應於上訴期間屆滿後20日內補
提理由書狀於本院，上訴於臺灣高等法院高雄分院。
中    華    民    國    98    年      4   月    17    日
                              書記官  潘豐益
附錄本判決論罪科刑法條：
毒品危害防制條例第10條
施用第一級毒品者，處6月以上5年以下有期徒刑。
施用第二級毒品者，處3年以下有期徒刑。


司法院資訊處製作；財團法人民間司法改革基金會備份。
